臺灣臺北地方法院民事判決　　　　　　　96年度訴字第7407號
原　　　告　國泰世華商業銀行股份有限公司
法定代理人　甲○○
訴訟代理人　丙○○
被　　　告　乙○○
上列當事人間返還信用卡消費貸款事件，本院於民國96年10月25
日言詞辯論終結，判決如下：
    主  文
被告應給付原告新臺幣伍拾萬零伍佰玖拾捌元，及其中新臺幣
肆拾玖萬陸仟肆佰伍拾肆元自民國九十五年二月二十日起至清償
日止，按年息百分之十九點七計算之利息。
訴訟費用由被告負擔。
    事實及理由
甲、程序方面：
一、原告原名世華聯合商業銀行股份有限公司於民國92年6月26
    日經財政部核准與國泰商業銀行股份有限公司（原名匯通商
    業銀行股份有限公司，於91年6月3日更名為國泰商業銀行股
    份有限公司）合併，國泰商業銀行股份有限公司為消滅銀行
    ，原告為存續銀行，嗣於92年10月27日經濟部核准登記正式
    更名為國泰世華商業銀行股份有限公司，原國泰商業銀行股
    份有限公司暨原世華聯合商業銀行股份有限公司之權利義務
    關係由合併後存續並更名之國泰世華商業銀行股份有限公司
    依公司法第75條規定概括承受，合先敘明。
二、按當事人得以合意定第一審管轄法院。但以關於由一定法律
    關係而生之訴訟為限。民事訴訟法第24條第1項定有明文。
    查兩造約定由本院為第一審管轄法院，有信用卡約定條款第
    26條可憑，是本院自有管轄權。
乙、實體方面：
一、本件原告主張：
  (一)被告於9年8月30日、93年3月3日與原告成立信用卡使用契約
    ，領用卡號0000000000000000、0000000000000000之VISA信
    用卡，約定被告就使用系爭信用卡所生之債務，負全部給付
    之責。被告領用系爭信用卡後，即得於各特約商店記帳消費
    ，依信用卡約定條款第14、15條之約定，應於當期繳款截止
    日前向原告全部清償，或以循環信用方式繳付最低應繳金額
    ，逾期清償者依信用卡約定條款第15、21、22條之約定，除
    喪失期限利益外，應另行給付債權人按年息19.7%計算之利
    息。截至95年2月19日尚積欠帳款276,442元，及其中本金
    262,374元未按期清償。
  (二)又被告於93年3月23日與原告成立簡易通信貸款契約，向原
    告貸款250,000元，按年息18%計算利息，約定分60期清償，
    按年金法按月計付本息，併入信用卡帳單中與信用卡帳款一
    同繳納。依約定條款第1條之約定，如未依約於繳款期限前
    繳款或未繳足月付金時，原告得將未繳金額本金部分，或主
    張視為到期之本金部分，按信用卡循環利率19.7%計算之利
    息。依約定條款第4、5條之約定，倘遲延繳款，除喪失期限
    利益外，視同全部到期。截至95年2月19日止帳款尚積欠254
    ,156 元，及其中本金234,080元未按期繳付。
  (三)被告截至95年2月19日止，帳款尚餘530,598元未按期繳付（
    含信用卡帳款金額276,442元，簡易通信貸款帳款金額254,
    156元），迭經催討無效，爰依上開信用卡契約之法律關係
    提起本訴等語。並聲明如主文第1項所示。
二、被告則以：對原告請求金額及主張沒有意見，希望可以再跟
    原告協商等語（見本院卷96年10月25日言詞辯論筆錄）。
三、原告主張之事實，業據提出債權明細查報表、信用卡申請書
    、信用卡約定條款、簡易通信貸款申請書、簡易通信貸款約
    定條款、帳單等資料為憑，核屬相符，且被告對於原告主張
    之事實業已自認，則原告之主張自堪信為真實。
四、從而，原告依信用卡契約之法律關係，請求被告給付如主文
    第1項所示，為有理由，應予准許。
丙、結論：
    本件原告之訴為有理由，依民事訴訟法第78條，判決如主文
    。
中　　華　　民　　國　　96　　年　　11　　月　　8 　　日
                  民事第三庭    法　官　曾啟謀
以上正本係照原本作成
如對本判決上訴，須於判決送達後20日內向本院提出上訴狀
中　　華　　民　　國　　96　　年　　11　　月　　8 　　日
                       　　　　 書記官　王月伶
